# 试产的新产品在会计上如何处理

提问人：可爱的么么 时间：2011-02-08 11:32:54
我公司买了台新机器回来，自己生产产品。请问试产的新产品如何处理

回答人：chenyiwei
不清楚你所说事项的具体背景，是否可归属于新产品的研究开发阶段？或者是否属于新机器在达到预定可使用状态前的试车？

回答人：chenyiwei
回复 板凳 cxl1102 的帖子计入生产成本应当是不合适的，因为对最终实现对外销售的产品而言，试产的支出与这些最终实现对外销售的产品达到预定可销售状态并没有直接的关系。 属于固定资产达到预定可使用状态前的调试过程中发生的试生产，相关支出（包括报废产品的损失）应计入在建工程成本。 属于研究开发活动中的试生产，相关支出按无形资产准则对研究开发支出的相关规定处理。